【裁判字號】    95,裁,939
【裁判日期】    950511
【裁判案由】    貨物稅
【裁判全文】
最  高  行  政  法  院  裁  定
                                     95年度裁字第00939號
上  訴  人  北京乾隆股份有限公司
代  表  人  甲○○
被 上訴 人  財政部臺灣省北區國稅局
代  表  人  許虞哲
上列當事人間因貨物稅事件，上訴人對於中華民國93年11月25日
臺北高等行政法院92年度訴字第2735號判決，提起上訴，本院裁
定如下：
    主  文
上訴駁回。
上訴審訴訟費用由上訴人負擔。
    理  由
一、按對於高等行政法院判決之上訴，非以其違背法令為理由，
    不得為之，行政訴訟法第242條定有明文。同法第243條第1
    項規定，判決不適用法規或適用不當者，為違背法令；而判
    決有第243條第2項所列各款情形之一者，其判決當然違背法
    令。又提起上訴，應以上訴狀表明上訴理由並應添具關於上
    訴理由之必要證據，復為同法第244條第1項第4款及第2項所
    明定。準此，當事人提起上訴，如以原審判決有行政訴訟法
    第243條第1項不適用法規或適用不當為理由時，其上訴狀應
    有具體之指摘，並揭示該法規之條項或其內容；如以原審判
    決有第243條第2項所列各款情形之當然違背法令為理由時，
    其上訴狀應揭示合於該款之事實。如上訴狀未依此項方法表
    明，或其所表明者，顯與上開法條規定之情形不相合時，即
    難認為已對原審判決之違背法令有具體之指摘，其上訴自難
    認為合法。
二、上訴意旨略謂：(1)請調查88年5月中旬，被上訴人所屬臺北
    縣分局原承辦人彭玉美通知核准貨物稅廠商登記及產品登記
    編號為：54405，由何人承辦？何年何月核准？為何要改變
    事實，編撰為如原判決所載88年11月間辦妥登記？承辦人掌
    握職權，對上訴人之申請核不核准？何時核准？似非納稅人
    所能決定。(2)上訴人確於88年1月至6月未辦妥貨物稅廠商
    登記，但於88年5月3日起赴被上訴人所屬臺北縣分局洽辦廠
    商登記時，坦承向承辦人說明，並期盼輔導補正及補稅，此
    事實絕非該局所言「查得」本案，然該局竟將上訴人之陳述
    製作成「經上訴人承認不諱」之承諾書，此過程為本案應查
    明而未查明之癥結。(3)上訴人原不諳稅法，經長時間學習
    得知，稅捐稽徵法第48條之1有辦理自動補報補繳加計利息
    計算之規定。上訴人認為88年5月初當時，向該局陳情與期
    盼輔導之過程，與該局所言「查得」本案，大有分別，至於
    是否屬稅捐稽徵法第48條之1規定，盼請查明云云。
三、經核上開理由，無非對於原審取捨證據、認定事實之職權行
    使事項加以爭執，並未表明原判決究有如何違背法令之具體
    情事。至本件是否符合稅捐稽徵法第48條之1自動補繳免罰
    之規定乙節，業經原審查明，上訴人之違章行為，於民國88
    年6月間起即經被上訴人所屬臺北縣分局調查，有談話記錄
    、上訴人公司銷貨帳、發票、88年7月8日出立之違章事實承
    諾書及該分局88年7月29日貨物稅違章案件移案單等附原處
    分卷可稽，上訴人係於裁罰後始補繳稅額，與上開得免除處
    罰之規定未合，經核於法並無違誤。上訴人執此理由指摘，
    難認已對原判決之違背法令有具體之指摘。依首揭法條規定
    ，本件上訴為不合法，應予駁回。
四、依行政訴訟法第249條第1項前段、第104條、民事訴訟法第
    95條、第78條、第85條第1項前段，裁定如主文。
中    華    民    國    95    年    5     月    11    日
                  第二庭審判長法  官  廖  政  雄
                              法  官  林  清  祥
                              法  官  鍾  耀  光
                              法  官  姜  仁  脩
                              法  官  胡  國  棟
以  上  正  本  證  明  與  原  本  無  異
中    華    民    國    95    年    5     月    11    日
                              書記官  蘇  金  全


司法院資訊處製作；財團法人民間司法改革基金會備份。
